最高法院刑事判決　　　　　　　　　　　　　　　九十一年度台上字第一三二０號
　　上　訴　人　台灣高等法院花蓮分院檢察署檢察官
　　上　訴　人
　　即　被　告　甲○○
　　選任辯護人　盛枝芬律師
右上訴人等因被告違反毒品危害防制條例案件，不服台灣高等法院花蓮分院中華民國
九十年十一月二十九日第二審更審判決（九十年度上更(二)字第一０一號，起訴案號：
台灣台東地方法院檢察署八十五年度偵字第一六八號），提起上訴，本院判決如左：
    主  文
原判決撤銷，發回台灣高等法院花蓮分院。
    理  由
本件原判決認定上訴人即被告甲○○明知化學合成麻醉藥品甲基安非他命，係行政院
衛生署依法管制之禁藥，竟基於轉讓之故意，於民國八十五年一月十八日下午二時許
，先與不詳姓名男子約定在東台大飯店前交付，甲○○即騎自行車前往東台大飯店，
非法持有甲基安非他命八小包，在台東縣卑南鄉○○路一四七號東台大飯店前，欲轉
讓與駕車行經該處之一不詳姓名男子，該男子已將車窗搖下，甲○○正欲將之交付予
該男子，惟在行將交付之際，即為警發覺其行止可疑，該男子迅速將車駛離，甲○○
則被當場查獲，致轉讓未遂，並經警在其身上扣得上開甲基安非他命八小包（驗餘含
袋重二‧六六四公克）等情。因而撤銷第一審科刑判決，改判變更檢察官起訴法條，
論處甲○○明知禁藥而轉讓未遂罪刑，固非無見。
惟查：(一)、有罪之判決書，應於理由內記載認定犯罪事實所憑之證據，否則即有理由
不備之違法。原判決事實認定被告甲○○明知化學合成麻醉藥品甲基安非他命，係行
政院衛生署依法管制之禁藥，於前揭時地非法持有八小包，欲轉讓與駕車行經該處之
一不詳姓名男子，在行將交付之際，當場為警查獲，並扣得甲基安非他命八小包等情
。其所憑證據，原判決理由僅記載被告坦承於前揭時地，欲將拿在手上之物交給不詳
姓名男子時，為警在其身上查獲所非法持有之甲基安非他命八小包，送請檢驗結果，
認為確係甲基安非他命無訛，有行政院衛生署食品檢驗局11.８藥檢壹字第八五一六
七一二號檢驗成績通知書在卷可稽云云。而於認定被告明知其所持之物係屬禁藥甲基
安非他命及有轉讓之故意，則毫無記載，自嫌理由不備。(二)、原判決理由二記載被告
所為，係犯麻醉藥品管理條例第十三條之一第二項第五款之非法持有化學合成麻醉藥
品及藥事法第八十三條第四項、第一項轉讓禁藥未遂二罪；復記載被告非法持有甲基
安非他命之低度行為，應為轉讓禁藥之高度行為所吸收，不另論罪。卻於據上論結欄
併引麻醉藥品管理條例第十三條之一第二項第五款論處被告罪刑，自有適用法則不當
之違法。檢察官及被告上訴意旨均指摘原判決不當，非無理由，應認原判決仍有撤銷
發回更審之原因。
據上論結，應依刑事訴訟法第三百九十七條、第四百零一條，判決如主文。
中      華      民      國    九十一    年      三      月     十四     日
                              最高法院刑事第二庭
                                  審判長法官  洪  清  江
                                        法官  李  伯  道
                                        法官  呂  丹  玉
                                        法官  陳  世  雄
                                        法官  惠  光  霞
      右正本證明與原本無異
                                              書  記  官
中      華      民      國    九十一    年      三      月     二十     日
